【裁判字號】    97,交抗,48
【裁判日期】    970317
【裁判案由】    聲明異議
【裁判全文】
臺灣高等法院臺南分院交通事件裁定      97年度交抗字第48號
抗  告  人
即受處分人  甲○○
上列抗告人因違反道路交通管理處罰條例案件，不服臺灣臺南地
方法院交通法庭中華民國九十六年十二月二十一日裁定（九十六
年度交聲字第四八四號），提起抗告，本院裁定如下：
    主  文
抗告駁回。
    理  由
一、抗告意旨略以：闖紅燈是抗告人不對，但是現在經濟景氣不
    佳，抗告人每天早晚必須冒著低溫從台南市騎機車至南科擔
    任駐衛警，台南監理站的公務員就算是善意的提醒，也應該
    先寄乙份罰款二千七百元的裁決書給抗告人，不要讓抗告人
    荷包大失血，繳過多的罰款，假設抗告人繳不起罰款，能不
    能自願到監獄吃牢飯，請求重新裁決罰款二千七百元等語。
二、按汽車駕駛人，行經有燈光號誌管制之交岔路口闖紅燈者，
    處新臺幣一千八百元以上五千四百元以下罰鍰；又汽車駕駛
    人有違反處罰條例第五十三條情形時，除依原條款處罰鍰外
    ，記違規點數三點；道路交通管理處罰條例第五十三條第一
    項、第六十三條第一項第三款，分別定有明文。
三、經查：本件抗告人即受處分人甲○○（下稱抗告人）駕駛尹
    高淑英所有之車號NIQ－247號重型機車，於民國九十六年一
    月二日下午十八時二十八分許，行駛至台南縣永大路與公園
    路口處時，因「闖紅燈（北往南直行）」，經台南縣警察局
    永康分局大灣派出所警員（下稱舉發機關）予以製單舉發，
    嗣原處分機關即交通部公路總局嘉義區監理所台南監理站，
    以抗告人違規事實明確，依道路交通管理處罰條例第五十三
    條第一項、第六十三條第一項第三款之規定，裁處抗告人罰
    鍰新臺幣（下同）四千五百元並記違規點數三點之事實，有
    原處分機關裁決書及舉發機關舉發違反道路交通管理事件通
    知單在卷可參。抗告人對於前揭違規事實並不爭執，惟就原
    處分機關裁處罰鍰之金額不服。查前開法條雖就汽車駕駛人
    ，行經有燈光號誌管制之交岔路口闖紅燈者，處一千八百元
    以上五千四百元以下罰鍰，惟裁處機關於前開罰鍰範圍內，
    自有依違規事實之情節，違規人之違反行政義務後之態度等
    情況斟酌為裁量，係屬裁處機關之行政裁量權，裁處機關有
    選擇或判斷之自由，不受司法審查。又抗告人雖稱「如繳不
    起罰款，能不能自願到監獄吃牢飯」，然抗告人於上述時、
    地「闖紅燈」之違規行為並未觸犯刑事法律，自不得以刑罰
    加以制裁，是抗告人所辯為無理由。至抗告人附上其另於九
    十六年五月一日十七時三十分許行經台南縣永大路三段與埔
    聖街口處闖紅燈，經原處分機關裁處罰鍰二千七百元，因抗
    告人聲明異議，而經原法院以九十六年度交聲字第四七三號
    裁定異議駁回之裁定，而指摘「台南監理站的公務員就算是
    善意的提醒，也應該先寄乙份罰款二千七百元的裁決書給抗
    告人，不要讓抗告人荷包大失血」云云，核與本件違規事實
    之認定無關，附此敘明。
四、綜上所述，本件抗告人有於前述時、地行經有燈光號誌管制
    之交岔路口闖紅燈之事實，堪以認定。原審認原處分機關依
    道路交通管理處罰條例第五十三條第一項、第六十三條第一
    項之規定，裁處抗告人罰鍰四千五百元，並記違規點數三點
    ，於法並無違誤，因而裁定駁回抗告人之異議，本院核其認
    事用法均無不合，抗告人指摘原裁定不當，為無理由，應予
    駁回。
五、據上論結，應依道路交通案件處理辦理辦法第二十六條，刑
    事訴訟法第四百十二條，裁定如主文。
中    華    民    國    97    年    3     月    17    日
                  刑事第六庭    審判長法  官  蔡崇義
                                      法  官  曾文欣
                                      法  官  杭起鶴
以上正本證明與原本無異。
不得再抗告。
                                      書記官  魏安里
中    華    民    國    97    年    3     月    17    日


司法院資訊處製作；財團法人民間司法改革基金會備份。
